臺灣桃園地方法院刑事判決　　　　　　　93年度易字第1009號
公　訴　人　臺灣桃園地方法院檢察署檢察官
被　　　告　乙○○　男　65歲.
　　　　　　丙○○
上二人共同
選任辯護人　林振堆律師
上列被告因偽造文書案件，經檢察官提起公訴（93年度偵字第56
22號），本院判決如下︰
    主  文
丙○○連續明知為不實之事項，而使公務員登載於職務上所載之
公文書，足以生損害於公眾及他人，處有期徒刑伍月，如易科罰
金，以參佰元折算壹日。
乙○○無罪。
    事  實
一、緣施文龍（業於92年9 月4 日死亡）因積欠丙○○大筆債務
    ，無力解決，遂於民國90年6 月22日與丙○○簽訂買賣契約
    ，雙方約定施文龍以總價新臺幣2200萬元之代價，將其名下
    所有座落於桃園縣桃園市○○段埔子小段1956之14、1956之
    18 、1956 之105 、1956之109 及1956之130 號土地（下稱
    ：系爭土地）賣予丙○○，並就價金給付方式約定為：第一
    期簽約款為1 百萬元，第三期完稅款3 百萬元（無第二期款
    ），第四期尾款則分二部分，於地政機關辦妥產權登記完成
    時給付820 萬元，以施文龍積欠上訴人之820 萬元債務抵充
    之，其餘部分則以前揭土地向銀貸款撥付之，丙○○並於同
    日交付簽約款100 萬元予施文龍，及將辦理移轉所有權所需
    證件、印章等交予土地代書林淑萍。林淑萍嗣於92年8 月14
    日依施文龍所託至地政機關辦理將系爭土地之所有權移轉登
    記予丙○○名下之相關手續，地政機關並核發如附表所示之
    土地所有權狀。嗣於92年8 月16日，由施文龍之子丁○○，
    偕同本件買賣契約之仲介人員羅美珠及負責辦理系爭土地所
    有權移轉相關事宜之土地代書林淑萍攜如附表所示之土地所
    有權狀，至丙○○位於桃園縣龜山鄉○○村○○路○ 段1280
    號住處，丁○○向丙○○出示如附表所示之土地所有權狀，
    並表示系爭土地之所有權既已辦理移轉登記至丙○○名下，
    要求丙○○依約給付買賣價金，惟丙○○以本件買賣延宕過
    久，且買賣價金尚有爭議，故已不願購買系爭土地，要求丁○○退還先前其所交付之簽約款1 百萬元，惟因羅美珠表示
    ：簽約款雖為1 百萬元，然其中有30萬元為仲介費用，無法
    退還，經得丙○○同意，丁○○承諾願返還70萬元予丙○○
    後，丁○○即將如附表所示之土地所有權狀攜離，以便辦理
    後續所有權再為移轉登記之相關事宜，丁○○嗣確依約交付
    丙○○面額50萬元之支票1 紙及現金20萬元。丙○○明知如
    附表所示之土地所有權狀於92年8 月16日時即由丁○○攜離
    並負責保管中，且丁○○亦未向其表示如附表所示之土地所
    有權狀遺失，而央求其代為申請補發之情事，詎其竟基於意
    圖使公務員登載不實之概括犯意，先於92年8 月26日至桃園
    縣桃園地政事務所填寫如附表編號1 至4 所示之所有權狀，
    其因保管失慎遺失等不實內容之切結書，持以向桃園縣桃園
    地政事務所申請補發系爭土地所有權狀，使該地政事務所承
    辦之不知情之人員將該不實事項登載於職務上所掌之92年8
    月28日桃資登字第0920430860號公告公文書上。嗣於同年11
    月26日，承前揭犯意，再至桃園縣桃園地政事務所填寫表示
    如附表編號5 所示之所有權狀其因保管失慎遺失等不實內容
    之切結書，持以向桃園縣桃園地政事務所申請補發系爭土地
    之所有權狀，使該地政事務所承辦之不知情之人員將該不實
    事項登載於職務上所掌之92年11月28日桃資登字第09206348
    50號公告公文書上，足生損害於地政機關對地政管理之正確
    性及如附表所示土地所有權狀之持有人丁○○。嗣丁○○於
    92年12月間，於調閱系爭土地謄本時，發現系爭土地之所有
    權狀字號有異，再申請調閱系爭土地異動索引時，始查知上
    情。
二、案經丁○○訴由臺灣桃園地方法院檢察署檢察官偵查起訴。
    理  由
壹、有罪部分：
一、訊之被告丙○○固不否認有於90年6 月22日有與施文龍簽訂
    以2200萬元之代價購買系爭土地之買賣合約，並於同日交付
    簽約金100 萬元予施文龍及辦理土地過戶所需證件交予土地
    代書林淑萍，而系爭土地確於92年8 月14日移轉所有權登記
    至其名下，告訴人丁○○嗣有於同年月16日偕同仲介人員羅
    美珠及土地代書林淑萍至其住處，出示如附表所示之土地所
    有權狀予伊並請求伊依約給付價金，然因本件買賣延宕多時
    ，且價金尚有爭議，故伊表示不願再買系爭土地，告訴人嗣
    於同年月22日有退還70萬元給伊等情，惟矢口否認有何使公
    務員登載不實之犯行，辦稱：告訴人於92年8 月16日至伊住
    處時，有表示要將如附表所示之土地所有權狀交給伊，並見
    告訴人將如附表所示之土地所有權狀放在客廳桌上，然嗣後
    因遍尋不獲，故曾至告訴人住處詢問告訴人，告訴人表示：
    請伊自己去申辦即可，伊方至地政事務所表示如附表編號1
    至4 所示之權狀遺失，嗣發現漏申請如附表編號5 所示之權
    狀，所以才又在92年11月26日申請補發如附表編號5 所示之
    權狀云云。
二、本院經查：
  (一)被告丙○○有於90年6 月22日與施文龍簽訂以2200萬元代價
    購買系爭土地之契約，被告丙○○並於當日交付簽約金予施
    文龍，並將辦理移轉所有權所需證件交予土地代書林淑萍，
    林淑萍並於92年8 月14日辦畢將系爭土地之所有權移轉登記
    予被告丙○○名下之相關手續，並取得地政機關所核發如附
    表所示之土地所有權狀等情，為被告丙○○與告訴人所不爭
    執，證人林淑萍就參與本件契約簽定之經過及如何辦理系爭
    土地所有權移轉事宜乙節，亦於本院民事庭92年度重訴字第
    320 號92年12月9 日辯論時證述明確，復有買賣合約書、如
    附表所示之土地所有權狀影本在卷足憑。
  (二)被告丙○○嗣於92年8 月26日及11月26日先後至桃園縣桃園
    地政事務所填寫切結書表示如附表所示之土地所有權狀因保
    管遺失，而向桃園縣桃園地政事務所申請重新補發系爭土地
    所有權狀，而該地政事務所旋於92年8 月28日及11月28日以
    桃資登字第0920430860號及桃資登字第0920634850號公告如
    附表所示之所有權狀遺失等情，亦為被告丙○○所不否認，
    並有桃園縣桃園地政事務所於93年8 月16日以桃地登字第09
    30007304號及93年11月16以桃地登字第0930010150號函檢附
    之土地登記申請書、切結書、不動產權利書狀滅失清單及桃
    園縣桃園地政事務所公告稿附卷可稽。
  (三)而告訴人有於94年8 月16日偕同羅美珠、林淑萍至被告丙○○住處出示如如附表所示之土地所有權狀予被告丙○○以為
    確認，然被告丙○○表示本件買賣時間延宕過久，且價金尚
    有爭議不願履約，並要求告訴人退還先前所收簽約金乙節，
    亦為被告丙○○所不否認，至當天究有何人在場、如何解決
    本件買賣爭議及如附表所示之所有權狀究如何處置等情，被
    告丙○○於警詢時係表示，當日伊與伊先生即被告乙○○向
    告訴人表示不願承買該土地，並由被告乙○○將權狀擲回告
    訴人，伊有看到所有權狀放在桌上；嗣於偵查時改稱：告訴
    人有將如附表所示之所有權狀交給伊看，伊並沒有收，是伊
    將權狀放在桌上；然於本院準備程序時先稱：是告訴人有告
    知要將權狀給伊，並將權狀放在桌上，之後就沒有再注意了
    ；又改稱：當天告訴人來時，原由伊先生即被告乙○○與告
    訴人商談，後則由其子甲○○與告訴人協談，伊在做自己的
    事情，經過均不清楚，嗣後因找不到如附表所示之土地所有
    權狀，故前去詢問告訴人，告訴人告知伊自行去地政事務所
    申辦云云，然為告訴人所否認，並稱：伊於94年8 月16日因
    被告丙○○表示要錢不要地，所以已將如附表所示之土地所
    有權狀攜回，被告丙○○事後亦未曾因如附表所示之權狀問
    題前去找伊，伊更不可能要被告丙○○自行前往申請等語。
    查：
  １訊之證人丁○○於本院審理時證稱：92年8 月16日時，偕同
    林淑萍、羅美珠至被告丙○○之住處，有將權狀拿來，但被
    告二人表示要錢，不要房子，所以不接受，將權狀丟還，所
    以就將權狀收進袋子等語明確，而斯時在場之證人羅美珠、
    林淑萍於93年4 月22日偵查時，就當日經過均證稱：「92年
    8 月14日（此應係92年8 月16日之誤載）我們有親眼看到告
    訴人要將權狀交給被告二人，但他們說要錢，不要房子，所
    以就把權狀拿回來」等語明確，三人所述大致相符，而證人
    林淑萍、羅美珠僅係本件買賣之仲介人員及土地代書，要與
    告訴人及被告丙○○無絲毫利害關係，渠等所述應值採信。
    是堪認被告丙○○與乙○○於92年8 月16日告訴人至其住處
    ，商談有關履行買賣合約事宜時，均有在場，且均明確向告
    訴人表示不願收受如附表所示之土地所有權狀，並擲向告訴
    人，告訴人遂將之攜離乙節屬實。
  ２且於92年8 月16日告訴人至被告住處時，被告二人明確向其
    表示：因本件買賣延宕過久，故不願購買，要求解除買賣契
    約乙節，業據被告乙○○於本院民事庭92年度重訴字第320
    號92年11月4 日調查時，陳稱：「於民國90年6 月22日時，
    我太太有跟施文龍說三個月要辦好，施文龍說沒有問題，15
    天會好，但是一直沒有辦好，所以我們要解除契約，施文龍
    有說好」等語，證人林淑萍於該案94年12月9 日調查時亦證
    稱：買方（即被告丙○○）表示說時間太久了，契約沒有效
    力了等語明確。而被告二人復向告訴人返還先前所交付之簽
    約金1 百萬元，而告訴人扣除仲介費用30萬元外，確已返還
    被告二人支票50萬元及現金20萬元，此均為被告丙○○所不
    否認，堪認於92年8 月16日，被告丙○○與告訴人已解除本
    件買賣契約，告訴人並將先前之簽約金扣除已交予仲介人員
    之仲介費用外，已悉數返還予被告丙○○。是參酌上情以觀
    ，告訴人既與被告丙○○解除買賣契約，告訴人甚而將先前
    所收受之簽約金亦一併返還與被告丙○○，衡諸常情，告訴
    人理應要求土地代書將系爭土地再次移轉辦理至施文龍之名
    下。況土地所有權狀所表彰者為對系爭土地之一切權利，凡
    欲對系爭土地為任何買賣或抵押等法律行為，土地所有權狀
    實為不可或缺之一環，其重要性不言可喻，是告訴人又豈有
    可能在業與被告丙○○解除買賣契約，且雙方氣氛亦非和諧
    之狀況下，隨意將如附表所示之土地所有權狀置於被告丙○○住處？概告訴人若為此舉，被告丙○○大可在告訴人未及
    辦理移轉所有權登記至施文龍名下之際，就恣意處理系爭土
    地，告訴人為一成年且有社會經驗之男子，對此當知之甚詳
    ，在其將本件買賣之簽約金悉數交還予被告丙○○後，如附
    表所示之土地所有權狀，堪稱為其最後之保障，是其又豈有
    可能隨意將之隨意棄置於被告丙○○之住處？是被告丙○○
    稱：告訴人斯時有將如附表所示之土地所有權狀置放於伊住
    處客廳桌上即行離去乙節，與常理有違，自難採信。
  ３另就被告丙○○稱：伊事後曾至告訴人住處詢問告訴人有關
    如附表所示之土地所有權狀現在何處乙節，為告訴人所否認
    ，而被告丙○○對此無法舉證以實其說，本院亦曾詢問被告
    丙○○是否有他人相偕前往，被告丙○○答稱：僅有伊一人
    ，是本院亦查無證據證明被告丙○○前揭所述為真實。況縱
    認被告丙○○確曾至告訴人住處，查問告訴人有關如附表所
    示之土地所有權狀乙節屬實，然如附表所示之土地所有權狀
    ，對告訴人而言，實為最後權利之保障，已如前述，且告訴
    人與被告丙○○斯時為系爭土地之買賣已多所爭執，告訴人
    自無可能允許被告丙○○擅自重新申請系爭土地之所有權狀
    ，更遑論指使被告丙○○自行重新申請。綜上，被告丙○○
    稱：伊係詢問過告訴人後，由告訴人指示伊自行前往申請補
    發所有權狀等情，非但被告丙○○無法舉證以實其說，且所
    述內容亦與常情有違，要不足採。
  (四)至辯護人於本院準備程序時，聲請傳喚證人黃美滿及呂學地
    ，而就傳喚上開2 人之待證事實，辯護人表示證人黃美滿係
    欲證明，系爭土地中3 筆土地，告訴人嗣轉賣予他人，而證
    人呂學地則係因證人呂學地有在系爭土地上設定抵押權，傳
    喚證人呂學地係欲證明其與告訴人間是否確存有債權債務關
    係（詳本院94年2 月22日準備程序筆錄），是辯護人欲傳喚
    上開2 人所欲證明事項，係告訴人事後究如何處置系爭土地
    之事宜及告訴人與他人之借貸債務是否屬實，要與本案被告
    丙○○被訴偽造文書罪嫌無涉；另檢察官另聲請傳喚證人黃
    明芳、鄭素如，所欲證明事項為在92年11月下旬，告訴人於
    發現被告丙○○擅自申請補發系爭土地所有權狀後，曾至被
    告二人住處理論，被告二人亦委請黃明芳代書在場，席間被
    告丙○○曾揚言「他們（指告訴人）告不倒我，有本事就去
    告」等語，然此亦與被告丙○○是否涉及偽造文書罪嫌無涉
    ，是本院認辯護人及檢察官前揭聲請傳喚證人呂學地、黃美
    滿、黃明芳及鄭素如，均無調查之必要，併此敘明。
三、綜上所述，本件事證明確，被告丙○○所辯，無非事後圖卸
    之詞，不足採信，被告丙○○犯行洵堪認定，應依法論科。
四、核被告丙○○所為，係犯刑法第214 條之使公務員登載不實
    罪。其先後2 次使公務員登載不實之犯行，時間緊接，方法
    相同，觸犯構成要件相同之罪，顯係基於概括犯意為之，為
    連續犯，依刑法第56條之規定，以一罪論，並加重其刑。另
    檢察官雖僅就被告丙○○於92年8 月26日桃園縣桃園地政事
    務所謊報如附表所示編號1 至4 所有權狀遺失部分，提起公
    訴，而未論及被告丙○○於同年11月26日亦有至桃園縣桃園
    地政事務所謊報所有權狀遺失部分，然本院審理後，認該部
    分，與檢察官提起公訴部分，有連續犯之裁判上一罪關係，
    已如前述，基於審判不可分原則，本院自應併予審究，附此
    敘明。爰審酌被告丙○○僅因與告訴人之債務糾紛，即隨意
    向地政事務所謊報如附表所示之土地所有權狀遺失，視國家
    公權力為無物，且於犯後全無悔意，猶仍飾詞狡辯等一切情
    狀，量處如主文所示之刑，並諭知易科罰金，以示警儆。
貳、無罪部分：
一、本件公訴意旨另以：被告乙○○與丙○○二人係夫妻，明知
    施文龍名下所有座落於桃園市○○段埔子小段1956-14 、19
    56-18 、0000-000、0000-000及0000-000號土地早已於90年
    6 月22日以買賣為由售予丙○○、乙○○二人，總價金約定
    2200萬元，施文龍並將上開土地先行於92年8 月14日辦理不
    動產登記予被告丙○○名下，因先前買賣2 方另案仍有價金
    對待給付問題尚未解決，是以本次土地買賣之價金如何計算
    仍未談妥，故上開土地之所有權狀仍在賣方施文龍之子丁○○保管中，尚未遺失。92年8 月14日，丁○○偕同林淑萍、
    羅美珠二人攜帶上開土地所有權狀5 張前往被告乙○○、丙○○位於桃園縣龜山鄉○○村○○路○ 段1280號住處，欲交
    付上開土地權狀並要求被告乙○○、丙○○二人給付上開土
    地價金，被告丙○○當場將土地權狀丟回丁○○，表示不願
    購買上開不動產，僅要求丁○○將二造間之現金算清楚，丁○○無奈遂將權狀攜回保管。詎被告乙○○與丙○○明知上
    開權狀5 張仍在丁○○保管中，並未遺失，竟推由被告丙○○於民國92年8 月26日向桃園縣桃園市地政事務所謊稱上開
    桃園市○○段埔子小段1956-14 、1956-18 、0000-000及00
    00-000號土地權狀業已遺失，並書立切結書及申請書，使不
    知情之地政事務所人員將上開不實事項登載於職務上所掌之
    公文書後重新發給被告丙○○土地權狀，以此方式足生損害
    於桃園縣桃園市地政事務所文書管理之正確性及土地權狀持
    有人，因認被告乙○○涉犯刑法第214 條之使公務員登載不
    實罪嫌等語。
二、按犯罪事實應依證據認定之，無證據不得認定其犯罪事實。
    又不能證明被告犯罪者，應諭知無罪之判決，刑事訴訟法第
    154 條第2 項、第301 條第1 項分別定有明文。又事實之認
    定，應憑證據，如未能發現相當證據，或證據不足以證明，
    自不能以推測或擬制之方法，為裁判基礎（最高法院40年臺
    上字第86號判例參照）；且認定犯罪事實所憑之證據，雖不
    以直接證據為限，間接證據亦包括在內，然而無論直接證據
    或間接證據，其為訴訟上之證明，須於通常一般之人均不致
    有所懷疑，而得確信其為真實之程度者，始得據為有罪之認
    定，倘其證明尚未達到此一程度，而有合理之懷疑存在而無
    從使事實審法院得有罪之確信時，即應由法院為諭知被告無
    罪之判決（最高法院76年臺上字第4986號判例參照）。本件
    檢察官認被告乙○○涉犯上開罪嫌，無非係以被告乙○○與
    丙○○為夫妻關係，被告乙○○對本件買賣契約亦知之甚詳
    ，且告訴人於92年8 月16日攜帶如附表所示之所有權狀至被
    告二人住處時，被告乙○○亦在場，為主要論據。訊之被告
    乙○○堅詞否認有何使公務員登載不實之犯行，並以：伊不
    知道丙○○有去申請補發系爭土地所有權狀，是丙○○申請
    過後1 個月才告訴伊的等語置辯。
三、本院經查：
  (一)被告乙○○、丙○○係夫妻關係，而雖係被告丙○○與告訴
    人就系爭土地簽訂買賣契約，然被告乙○○就買賣相關事宜
    、價金爭議等事宜，則有相當程度之瞭解，此由被告乙○○
    於警詢時及本院民事庭92年度重訴字第320 號92年11月4 日
    調查時，就簽約、解約經過、買賣價金及退還簽約款等事宜
    ，均可為詳細之陳述，即可知悉。而告訴人於92年8 月16日
    至被告二人位於桃園縣龜山鄉○○村○○路○ 段1280號住處
    ，商談交付權狀及給付價金等事時，除被告丙○○外，被告
    乙○○亦在場乙節，業據告訴人於偵查中稱：「我是親手將
    土地所有權狀交給乙○○，但他很生氣說他不要」等語，而
    證人林淑萍、羅美珠於偵查時亦均明確證稱：「我們二人有
    親眼看到告訴人要權狀給被告二人，但他們說要錢，不要房
    子」等語明確，而證人乙○○之子甲○○於本院審理時亦稱
    ：當日伊係自外返家，見告訴人與羅美珠、林淑萍及被告二
    人在場，伊有詢問告訴人關於先前借款之事，然未提及系爭
    不動產，期間其父親即被告乙○○雖曾入內稍事休息，然未
    幾即又至客廳，伊即離去，伊對於系爭不動產之事，並不清
    楚等語明確，且被告乙○○於警詢中對於該日伊確有明確向
    告訴人表示伊與丙○○不願承買該土地，並將權狀擲回給告
    訴人等情，亦不否認，自信屬實。被告乙○○嗣於本院準備
    程序及審理時，均改稱：伊有高血壓、糖尿病等病在身，故
    當日均由其子甲○○處理乙節，顯係推諉之詞，不足採信。
  (二)而被告丙○○明知如附表所示之所有權狀係由告訴人保管，
    並未遺失，卻先後2 次至桃園縣桃園地政事務所，向承辦人
    員訛稱如附表所示之土地所有權狀遺失，申請補發系爭土地
    之所有權狀等情，已如前述，惟被告丙○○於警詢、偵查及
    本院偵查時，均陳稱：係伊一人自行前往桃園縣桃園地政事
    務所申請補發系爭土地所有權狀等語明確，而參酌卷附桃園
    縣桃園地政事務所所檢附之土地登記申請書、切結書等文件
    ，均係由被告丙○○親簽，並無委託書等相關文件，是堪認
    被告丙○○稱：係伊一人前去辦理乙節屬實。
  (三)至被告乙○○究否知悉被告丙○○以如附表所示之土地所有
    權狀遺失為由，向桃園縣桃園地政事務所申請補發系爭土地
    所有權狀乙節，訊之被告乙○○於本院準備程序時表示：被
    告丙○○前去申請補發權狀後，伊並不知悉，丙○○係申請
    補發權狀後一個月方告知伊等語，而被告丙○○亦表示在申
    請補發權狀之前，未曾告知被告乙○○等語明確，二人所述
    大致相符，應值採信。況縱認被告乙○○事前即已知悉被告
    丙○○欲以謊報遺失之方式，申請補發系爭土地之所有權狀
    ，然此至多僅足以證明被告乙○○知悉被告丙○○之犯行，
    而未加以阻止而已，惟尚難僅憑此情，即足以推論被告乙○○就被告丙○○前揭使公務員登載不實之犯行，有何犯意之
    聯絡。
  (四)是檢察官僅單憑被告乙○○與丙○○係夫妻關係，而被告乙○○有於告訴人在92年8 月16日有攜如附表所示之所有權狀
    至渠等住處，商談價金給付及權狀給付等事宜時在場，並表
    示意見等情，即認被告乙○○就被告丙○○前揭使公務員登
    載不實之犯行，有犯意之聯絡，實稍嫌速斷。綜上，檢察官
    所舉之證據尚不足以證明被告乙○○有何使公務員登載不實
    之犯行，而本院復查無積極證據足以認定被告丙○○與被告
    乙○○之間就使公務員登載不實之犯行間有何主觀犯意聯絡
    ，是以被告乙○○並無使公務員登載不實之犯行。
四、至檢察官另聲請傳喚證人黃明芳、鄭素如，欲證明事項為在
    92年11月下旬，告訴人於發現被告丙○○擅自申請補發系爭
    土地所有權狀後，曾至被告二人住處理論，被告二人亦委請
    黃明芳代書在場，席間被告乙○○有表示知悉被告丙○○申
    請遺失補發權狀乙節，然縱認告乙○○知悉被告丙○○以謊
    稱遺失為由，而申請補發權狀，此至多僅足認被告乙○○知
    悉被告丙○○之犯行，惟尚難僅憑此即遽認渠二人有何犯意
    聯絡，已如前述，是本院認無調查之必要，併此敘明。
五、綜上所述，本件公訴人所舉證據尚不足以證明被告乙○○何
    使公務員登載不實之犯行，此外，本院復查無其他積極證據
    證明被告乙○○犯有此項罪名，揆諸前開說明，既不能證明
    被告乙○○犯罪，應為其無罪之諭知。
據上論斷，應依刑事訴訟法第299條第1項前段、第301條第1項，
刑法第56條、第214條、第41條第1項前段，罰金罰鍰提高標準條
例第1條前段、第2條，判決如主文。
本案經檢察官廖先志到庭執行職務。
中　　華　　民　　國　　94　　年　　4　　月　　25　　日
                     臺灣桃園地方法院刑事第10庭
                             審判長法  官 江德民
                                   法  官 許炎灶
                                   法  官 柯姿佐
以上正本證明與原本無異。
如不服本判決，應於判決送達後10日內向本院提出上訴狀（應附
繕本），上訴於臺灣高等法院。
　　　　　　　　　　　　　　　     書記官 張淑芬
中　　華　　民　　國　　94　　年　　4　　月　　25　　日
附錄論罪科刑法條
中華民國刑法第214條
(使公務員登載不實罪)
明知為不實之事項，而使公務員登載於職務上所掌之公文書，足
以生損害於公眾或他人者，處三年以下有期徒刑、拘役或五百元
以下罰金。
附表
 ┌──┬──────────┬─────────┬─────────┐
 │編號│  土  地  標  示    │ 原保管權狀字號   │備註：補發權狀字號│
 ├──┼──────────┼─────────┼─────────┤
 │ 1  │桃園市○○段埔子小段│92桃資地字第031365│92桃資地字第038120│
 │    │1956-14             │號                │號                │
 ├──┼──────────┼─────────┼─────────┤
 │ 2  │桃園市○○段埔子小段│92桃資地字第031366│92桃資地字第038121│
 │    │1956-18             │號                │號                │
 ├──┼──────────┼─────────┼─────────┤
 │ 3  │桃園市○○段埔子小段│92桃資地字第031367│92桃資地字第038122│
 │    │0000-000            │號                │號                │
 ├──┼──────────┼─────────┼─────────┤
 │ 4  │桃園市○○段埔子小段│92桃資地字第031369│92桃資地字第038123│
 │    │0000-000號          │號                │號                │
 ├──┼──────────┼─────────┼─────────┤
 │ 5  │桃園市○○段埔子小段│92桃資地字第031368│92桃資地字第031368│
 │    │0000-000號          │號                │號                │
 └──┴──────────┴─────────┴─────────┘
